【裁判字號】    99,審易,864
【裁判日期】    990402
【裁判案由】    竊盜
【裁判全文】
臺灣高雄地方法院刑事判決            99年度審易字第864 號
公  訴  人  臺灣高雄地方法院檢察署檢察官
被      告  乙○○
上列被告因竊盜案件，經檢察官聲請簡易判決處刑（98年度撤緩
偵字第383 號），本院認不應以簡易判決處刑，並經本院合議庭
裁定改由受命法官獨任依簡式審判程序進行，判決如下：
    主    文
乙○○成年人故意對少年犯竊盜罪，累犯，處有期徒刑肆月。
    事    實
一、乙○○係民國○○年○ 月○ 日生，為後述之行為時，為年滿20
    歲之成年人，前因違反毒品危害防制條例與竊盜案件，分別
    經本院於94年間判處有期徒刑6 月、6 月確定，並經本院裁
    定應執行有期徒刑11月確定；再因犯竊盜案件，經本院於95
    年間判處有期徒刑4 月確定，經與上開應執行刑接續執行，
    甫於96年6 月20日縮刑期滿執行完畢。詎仍不知侮改，復意
    圖為自己不法之所有，於97年11月9 日15時39分許，在高雄
    市○○區○○街2 號「中正籃球場」旁，徒手竊取少年于○
    ○（82年7 月生，真實姓名年籍詳卷）所有之SGH-i458行動
    電話1 支（價值新台幣15 ,000 元），並於得手後立即騎乘
    車牌號碼ILJ-202 機車離去，嗣經于○○發現遭竊，報警偵
    辦並調閱現場監錄影帶後始查悉上情。
二、案經于○○及其父甲○○訴由高雄市政府警察局苓雅分局報
    告臺灣高雄地方法院檢察署檢察官偵查後，聲請以簡易判決
    處刑。
    理  由
一、查本件被告乙○○所犯並非死刑、無期徒刑、最輕本刑為3
    年以上有徒刑之罪或高等法院管轄第一審案件，而其於準備
    程序進行中，被告先就被訴事實為有罪之陳述，經法官告知
    簡式審判程序之旨，並聽取公訴人及被告之意見後，本院認
    適宜改依簡式審判程序進行，爰依刑事訴訟法第273 條之1
    第1 項、第284 條之1 規定，由本院合議庭以裁定由受命法
    官獨任進行簡式審判程序，合先敘明。
二、上開犯罪事實，業據被告於警詢、偵訊及本院審理時坦承不
    諱，核與證人即被害少年于○○於本院審理時證述之情節相
    符；並有證人王品軒及黃家偉於警詢時之證述、監視錄影光
    碟及截錄照片在卷可稽；足認被告之自白與事實相符，從而
    ，本件事證明確，上開竊盜犯行堪以認定，應依法論科。
三、按「成年人教唆、幫助或利用兒童及少年犯罪或與之共同實
    施犯罪或故意對其犯罪者，加重其刑至二分之一。」兒童及
    少年福利法第70條第1 項前段定有明文，經查，被告明知于
    ○○大概是高中生乙節，業據被告供承明確，有本院審理筆
    錄，並有于○○年籍資料附卷可參，是核被告乙○○所為，
    係犯刑法第320 條第1 項、兒童及少年福利法第70條前段之
    成年人故意對少年犯竊盜罪；檢察官疏未慮及本件被害人為
    少年之事實，而認被告係犯刑法第320 條第1 項之普通竊盜
    罪，容有未洽，惟基本社會事實同一，應予變更起訴法條。
    又被告前有事實欄所載論罪科刑執行情形，有臺灣高等法院
    被告前案紀錄表附卷足憑，其於有期徒刑執行完畢5 年內故
    意再犯本件有期徒刑以上之罪，為累犯，應依刑法第47條第
    1 項加重其刑。再被告行為時係成年人，于○○於案發時則
    為未滿18歲之人，屬兒童及少年福利法第2 條所稱之少年，
    以如前述，被告故意對未滿18歲之于○○犯罪，應依上開規
    定加重其刑，並依法遞加重之。爰審酌被告正值青壯，不思
    正途以獲取所需，竟竊取于○○所持有使用之手機，所為應
    受相當之刑事非難，惟念被告所竊之行動電話業已發還被害
    人，有贓物認領保管單可佐，暨其犯後尚能坦承犯行等一切
    情狀，量處如主文所示之刑，以資懲儆。末查，依兒童及少
    年福利法第70條第1 項前段對兒童犯罪予以加重其刑之規定
    ，係屬刑法分則加重之性質，而刑法第320 條第1 項法定刑
    為5 年以下有期徒刑，經依兒童及少年福利法第70條第1 項
    前段規定予以加重，其法定刑有期徒刑部分加重之結果，即
    非「最重本刑為五年以下有期徒刑以下之刑之罪」，縱受6
    個月以下有期徒刑或拘役之宣告，即與刑法第41條第1 項前
    段規定得易科罰金之規定不符，自不得諭知易科罰金之折算
    標準（97年度臺非字第246 號判決意旨參照），併予指明。
據上論斷，應依刑事訴訟法第452 條、第273 條之1 第1 項、第
299 條第1 項前段、第300 條，兒童及少年福利法第70條第1 項
前段，刑法第320 條第1 項、第47條第1 項，刑法施行法第1 條
之1第1項、第2 項前段，判決如主文。
本案經檢察官顏漢文到庭執行職務
中    華    民    國    99    年    4     月    2     日
                    刑事第三庭    法  官 陳航代
以上正本證明與原本無異。
如不服本判決，應於判決送達之日起10日內向本院提出上訴書狀
。
中    華    民    國    99    年    4     月    2     日
                                  書記官 陳玉娥
附錄本判決論罪科刑之法條：
刑法第320 條第1 項
意圖為自己或第三人不法之所有，而竊取他人之動產者，為竊盜
罪，處5 年以下有期徒刑、拘役或500 元以下罰金。
兒童及少年福利法第70條
成年人教唆、幫助或利用兒童及少年犯罪或與之共同實施犯罪或
故意對其犯罪者，加重其刑至二分之一。但各該罪就被害人係兒
童及少年已定有特別處罰規定者，不在此限。
對於兒童及少年犯罪者，主管機關得獨立告訴。


司法院資訊處製作；財團法人民間司法改革基金會備份。
